臺灣高雄地方法院交通事件裁定　　　　　　　　　　　九十三年度交聲字第一號
　　原處分機關　高雄市政府交通局交通事件裁決處
　　受 處分 人　甲○○
　　即　異議人
右列受處分人因違反道路交通管理處罰條例案件，對於高雄市政府交通局交通事件裁
決處九十一年十二月十二日所為之處分（原處分字號：高市府交裁字第三二─Ｂ00
000000號），聲明異議，本院裁定如左：
    主  文
原處分撤銷。
甲○○不罰。
    理  由
一、異議意旨如聲明異議狀及補充理由狀所載（如附件）。
二、本件原處分機關高雄市政府交通局交通事件裁決處所認受處分人即異議人甲○○
    ，於民國九十一年十二月二十三日下午六時五十五分許，騎乘其所有之ＸＢＯ─
    五五七號重型機車，在高雄市○○路與同盟路之路口停等紅綠燈時，有紅燈越線
    之違規行為，因而認異議人有違反道路交通管理處罰條例第六十條第二項第三款
    不遵守道路交通標線之指示而掣單舉發，並以異議人未於應到案日期九十二年一
    月七日前自動到案，逕移請原處分機關裁決，原處分機關乃逕於九十二年十二月
    十二日以異議人有違反前揭規定之行為，以高市府交裁字第三二─Ｂ00000
    000號裁決書，裁處異議人罰鍰新台幣一千八百元。
三、按法院受理有關交通事件，準用刑事訴訟法之規定，道路交通管理處罰條例第八
    十九條定有明文；次按被告未經審判證明有罪確定前，推定其為無罪。犯罪事實
    應依證據認定之，無證據不得推定其犯罪事實，刑事訴訟法第一百五十四條亦定
    有明文。
四、經查︰
（一）本件異議人遭原處分機關裁罰之依據，依卷內資料以觀，除舉發員警於案發當
      日開立之舉發違反道路交通管理事件通知單上有載明被告有違規事實係紅燈越
      線外，並無違規照片抑或其他物證足資證明。雖通知單係由當時值勤員警當場
      填寫，惟值勤員警並得視違規人之違規情節、違規態樣、當場態度等等具體情
      狀，依據合理之判斷，在其行政裁量權之範圍內，填製確實之違規事實以開立
      違規通知單，此有本院依職權傳訊之證人即當場攔查之員警馬中偉到庭陳述明
      確。從而，是以得否僅憑該通知單之記載，即認異議人確有紅燈越線之違規行
      為，即待思量。
（二）且證人到庭時亦證稱：「（你站路口多遠？）三、五十公尺遠，因為怕被駕駛
      人看到，所以通常會離得較遠」、「（異議人表示先騎至路口等待綠燈，因為
      車子熄火，所以把車子先牽至人行道上，之後發動後，因為同盟路是綠燈，所
      以就順著下同盟路，是否還有印象？）我沒有印象，可能是異議人當時攔查時
      態度良好，所以我們開的是紅燈越線」等語明確，堪見證人於開立舉發單當時
      ，並非站立於自立路及同盟路口，而係位於同盟路本身距離自立路口三、五十
      公尺處，是其攔查異議人之當時，顯然係異議人已進入同盟路內，而非於停等
      自立路紅燈時遭攔查，則異議人究係是紅燈右轉抑或如其所辯稱其係將該重型
      機車牽至人行道上後，因又發動而再將之牽入同盟路內騎乘，均非無可能性，
      自更不足僅以前開通知單上記載紅燈越線，即認異議人確有紅燈越線之行為。
（三）而證人於本院訊問時，亦因裁決日為九十二年十二月十二日及本院審理日為九
      十三年二月九日，均距異議人違規時之九十一年十二月二十三日有一年之久，
      因而使證人對於當時之情況以不復記憶，於本院訊問案發情形時，均答稱沒有
      印象，是證人之證詞亦無足證明異議人確有紅燈越線之行為。
五、綜上所述，本件原處分機關所認定異議人有前開違反道路交通管理處罰條例之違
    規事實，並無足夠之積極證據足資證明異議人確有紅燈右轉之違規行為，揆諸前
    揭說明，自應為異議人有利之認定，原處分機關不察，遽對異議人為前開裁決，
    難認允當。從而，本件異議人之異議為有理由，自應由本院將原處分撤銷，改諭
    知異議人不罰，以資適法。至於異議人於當時是否另涉有其他違規行為，自應由
    原處分機關為適法之調查後加以裁決，附此敘明。
據上論斷，應依道路交通案件處理辦法第二十條前段，裁定如主文。
中    華    民    國      九十三      年      二      月      十七      日
                                臺灣高雄地方法院交通法庭
                                    法  官  林  勇  如
右正本證明與原本無異。
如不服本裁定，應於裁定送達後五日內，向本院提出抗告狀。
                                    書記官  許  雅  惠
中    華    民    國      九十三      年      二      月      十七      日
